【裁判字號】    98,消債清,63
【裁判日期】    990721
【裁判案由】    清算事件
【裁判全文】
臺灣士林地方法院民事裁定            98年度消債清字第63號
債  務  人  甲○○
上列當事人聲請清算事件，本院裁定如下：
    主  文
債務人甲○○自中華民國99年7月26日17時起開始清算程序。
命司法事務官進行本件清算程序。
    理  由
一、按債務人與金融機構協商成立者，不得聲請更生或清算，但
    因不可歸責於己之事由，致履行顯有重大困難者，不在此限
    。本條例施行前，債務人依金融主管機關協調成立之中華民
    國銀行公會會員辦理消費金融案件無擔保債務協商機制與金
    融機構成立之協商，準用前項之規定，消費者債務清理條例
    第151 條第5 項、第6 項分別定有明文。次按，債務人不能
    清償債務或有不能清償之虞，於法院裁定開始更生程序或許
    可和解或宣告破產前，得向法院聲請清算，觀諸消費者債務
    清理條例第3 條、第80條規定自明。又法院開始清算程序之
    裁定，應載明其年、月、日、時，並即時發生效力。法院開
    始更生或清算程序後，得命司法事務官進行更生或清算程序
    ，必要時得選任律師、會計師或其他適當之自然人或法人一
    人為監督人或管理人，復為同條例第83條第1 項、第16 條
    所明定。
二、聲請意旨略以：伊有不能清償債務情事，前曾於民國95年8
    月依照「中華民國銀行公會會員辦理消費金融案件無擔保債
    務協商機制」請求共同協商債務清償方案，並協商成立，協
    商條件為每月還款新臺幣（下同）2 萬1456元。惟伊每月薪
    資僅2 萬5324元，於98年11月離職後，每月收入更減少為1
    萬5000元，伊無力繳納協商金額而毀諾，故伊確係因不可歸
    責於己，致履行協商條件顯有重大困難。且伊未經法院裁定
    開始更生程序或許可和解或宣告破產，爰向本院聲請清算等
    語。
三、經查，債務人所主張之上開事實，業據提出中華民國銀行公
    會會員辦理消費金融案件無擔保債務協商機制協議書（見本
    院卷第27頁），96、97年度綜合所得稅各類所得資料清單（
    見本院卷第35、36頁），財產歸屬資料清單（見本院卷第17
    頁），財團法人金融聯合徵信中心當事人綜合信用報告之協
    商前置專用債權人清冊（見本院卷第24至26頁），勞工保險
    被保險人投保資料表（見本院卷第207 至208 頁）等為證，
    核閱屬實，堪認為真正。是債務人主張其有不可歸責於己之
    事由，致履行協商條件顯有困難，當為實在。此外，債務人
    復查無消費者債務清理條例第6 條第3 項、第8 條或第82條
    第2 項所定駁回清算聲請之事由存在，則債務人聲請清算，
    應屬有據。揆諸首揭規定及說明，應予開始清算程序，並命
    司法事務官進行本件清算程序。
四、爰裁定如主文。
中    華    民    國    99    年    7     月    21    日
                  民事第三庭  法      官  林尚諭
上為正本係照原本作成。
本件不得抗告。
中    華    民    國    99    年    7     月    21    日
                              書  記  官  高玉潔

司法院資訊處製作；財團法人民間司法改革基金會備份。
